【裁判字號】    88,易,1558
【裁判日期】    890302
【裁判案由】    違反動產擔保交易法
【裁判全文】
臺灣屏東地方法院刑事判決                        八十八年度易字第一五五八號
    公  訴  人  臺灣屏東地方法院檢察署檢察官
    被      告  甲○○
右列被告因違反動產擔保交易法案件，經檢察官提起公訴（八十八年度偵字第七二九
五號），本院判決如左：
     主  文
甲○○無罪。
     理  由
一、公訴意旨略以：被告甲○○於民國八十七年七月三十日，以動產擔保交易附條件
    買賣之方式，向福灣企業股份有限公司（以下簡稱福灣公司）購買車牌號碼Ｄ六
    一九六一號之小貨車，約定總價金新臺幣（下同）三十二萬六千二百九十七元，
    除先付頭期款一萬三千元外，餘款分二十四期給付，每月一期，前二十三期每期
    付款八千三百三十九元，第二十四期付款十二萬一千五百元，上開小貨車停放地
    點為屏東縣屏東市○○街五二號二樓之二，在價金未付清之前，該小貨車所有權
    仍屬於出賣人所有，買受人僅得依約占有使用，不得任意遷移或為其他處分。詎
    被告身為動產擔保交易之債務人，在取得上開小貨車之後，竟意圖不法之利益，
    自八十八年九月間起即未繼續給付分期款，且將該小客車自上揭停放地點遷移至
    他處，致生損害於債權人福灣公司，因認被告涉有動產擔保交易法第三十八條之
    將動產擔保交易標的物遷移罪嫌。
二、公訴人認被告甲○○涉犯動產擔保交易法第三十八條之罪嫌，無非係以告訴代理
    人李光群於偵訊中之指訴，及附條件買賣契約書、動產擔保交易附條件買賣設定
    登記申請書、分期件付款紀錄查詢等為憑。訊據被告甲○○堅決否認有違反動產
    擔保交易法第三十八條之犯行，辯稱：其於八十八年間至花蓮做生意，故將前揭
    車輛開至花蓮；其雖因資金週轉不靈，致有遲延繳款，惟現已付清，並無不法所
    有之意圖等語。
三、按犯罪事實應依證據認定之，無證據不得推定其犯罪事實；又不能證明被告犯罪
    者，應諭知無罪之判決，刑事訴訟法第一百五十四條、第三百零一條第一項分別
    定有明文。次按，動產擔保交易法第三十八條所謂之「遷移」，係指行為人故意
    將標的物移至約定保管地點之外，且無將之返回保管處所之意思而言，故若係因
    行為人出外工作、旅遊、就學等因素而暫時將車輛開至他處使用，而於工作、旅
    遊、就學完成後再將車輛開回約定地點使用，自與遷移之要件不符。
四、經查，證人蔡錦秀於本院審理證稱：伊與甲○○八十八年間因在花蓮做生意，始
    將該車開至花蓮，平日都住在花蓮，有事才回屏東等語，核與被告所辯其因做生
    意之故，始將該車開至花蓮之情節相符。又被告於已繳款十餘萬元後，始有遲延
    繳款之情事，而遲延繳款之款項被告現亦已清償，有卷附之分期件付款紀錄查詢
    、和解書各一紙足稽。是被告係因資金暫時週轉不靈，而致有遲延繳款之情事；
    其因做生意之故始將前揭小客車開至他處，應堪予以採信。本件被告既無不法利
    益之意圖，亦未有任意遷移該車之情事，自難以該罪相繩。此外，復查無其他積
    極證據足認被告確有公訴人所指之犯行，揆諸前開說明，應諭知被告無罪判決。
據上論斷，應依刑事訴訟法第三百零一條第一項前段，判決如主文。
本案經檢察官蔡孟利到庭執行職務。
中      華      民      國      八十九      年    三    月      二     日
                                      臺灣屏東地方法院刑事第二庭
                                          法  官   李  宛  玲
右正本證明與原本無異。
對於本判決如有不服應於收受送達後十日內向本院提出上訴書狀上訴於台灣高等法院
高雄分院並按他造當事人之人數附具繕本。
                                          書記官   林  天  化
中      華      民      國      八十九      年    三    月     二      日


司法院資訊處製作；財團法人民間司法改革基金會備份。
